臺灣高雄地方法院刑事判決　　　　　　　94年度簡上字第44號
上　訴　人　臺灣高雄地方法院檢察署檢察官
上　訴　人　癸○○
即　被　告
上列被告因竊盜案件，上訴人等不服臺灣高雄地方法院簡易庭中
華民國93年11月22日，93年度簡字第5745號第一審簡易判決（起
訴案號：93年度速偵字第2026號）提起上訴，及移送併案審理（
臺灣高雄方法院檢察署93年度偵字第22982 號，臺灣臺南方地法
院檢察署93年度偵字第11662 號、94年度偵字第2705號），本院
合議庭認不宜以簡易判決處刑，改依通常程序，自為第一審判決
如下：
    主  文
原判決撤銷。
癸○○連續攜帶兇器竊盜，累犯，處有期徒刑貳年。扣案之剪刀
壹支、斜口鉗壹支、電工鉗剪壹支、手套參只，均沒收。
    事  實
一、癸○○於81年間，因違反肅清煙毒條例案件，經臺灣臺南地
    方法院於91年3 月12日，以81年度訴字第366 號判處有期徒
    刑3 年6 月，於81年5 月12日確定，經入監執行後，於83年
    4 月26日縮短刑期假釋出監；其又於84年間，因素清煙毒條
    例案件，經臺灣高等法院臺南分院於84年10月30日，判處有
    期徒刑3 年2 月確定，入監執行，於87年5 月13日縮短刑期
    假釋出監，所餘刑期付保護管束，於89年11月21日保護管束
    期滿視為執行完畢。詎其仍不知悔改，基於意圖為自己不法
    所有之概括犯意，或獨自1 人，或與庚○○2 人、或與真實
    姓名年籍不詳之成年人「郭榮和」2 人、或與壬○○、真實
    姓名年籍不詳綽號「阿育」之成年人3 人基於共同犯意之聯
    絡，於下列時間、地點，以下列之方法，共同連續竊取丙○○等人所有之電纜線等財物。
（一）癸○○與壬○○（由檢察官另案提起公訴）及真實姓名年
      籍不詳綽號「阿育」之成年人3 人，共同基於意圖為自己
      不法所有之犯意聯絡，於93年6 月12日11時許，由癸○○
      駕駛8C─4819號自用小客車，搭載壬○○及「阿育」，結
      夥3 人至乙○○位於臺南縣將軍鄉長沙村130 之15號之工
      寮，其等3 人徒手將上址工寮內之鋁門2 扇、鋁窗7 個拆
      下而竊取之，正欲將該鋁門、鋁窗搬至前述自用小客車之
      際，為乙○○發覺大喊抓賊並報警，為警當場查獲壬○○
      ，並扣得前述鋁門、鋁窗（業已發還被害人），癸○○、
      「阿育」則駕車趁隙逃逸，始未得逞。
（二）癸○○於民國93年8 月4 日12時許，駕駛不知情之盧世彬
      所有車牌號碼VHY ─834 號機車，攜帶對人之生命生體產
      生危險足堪兇器使用之剪刀、斜口鉗、電工鉗剪各1 支，
      至丑○○所有位於臺南縣龍崎鄉土崎村紅水仔廣嚴寺北方
      30 0公尺處之養雞場，以上述工具，竊取丑○○所有放置
      在該養雞場之電纜線1 捆約100 公尺「價值約新臺幣（下
      同）3000元」，得手後將之置放於前述機車內逃逸，並因
      該部機車故障而停於臺南縣龍崎鄉○○村○○○○○道路
      旁。嗣因丑○○發覺後報案，經警循線於上述處所，起獲
      電纜線約100 公尺（業已發還被害人），並扣得癸○○作
      案用之剪刀、斜口鉗、電工鉗剪各1 支。
（三）癸○○與庚○○2 人，共圖基於意圖為自己不法所有之犯
      意聯絡：
    1.於93年11月2 日12時30分許，由癸○○駕駛車牌號碼8 C
      ─4819號自用小客車，搭載庚○○（竊盜部分業經本院以
      93年度簡字第5745號，判處拘役55日在案）至高雄縣田寮
      鄉○○路安南老段702 地號工寮，共同竊取丙○○所有之
      電纜線100 公尺，價值約新臺幣（下同）7500元，及鐵條
      23支，價值約新臺幣1300元，得手後將前述電纜線及鐵條
      ，置於前述自用小客車上，欲離開之際，為民眾報警當場
      查獲，扣得前述電纜線及鐵條（業已發還被害人）。
    2.於93年11月11日11時許，由癸○○駕駛上述自用小客車，
      搭載庚○○至高雄縣阿蓮鄉中路村151 之36號，由庚○○
      下車，將己○○所有之豬舍網狀型鑄鐵6 塊，價值約5934
      元，搬至該處竹圍內而竊得上述鑄鐵6 塊，於等待癸○○
      駕駛前述自用小客車載運之際，為己○○及渠子戊○○發
      現後，報警處理後，為警當場查獲，扣得鑄鐵6 塊（業已
      發還被害人）及作案用之手套3 只。
（四）癸○○與真實姓名年籍不詳之成年人「郭榮和」2 人，共
      同基於意圖為自己不法所有之犯意聯絡，於94年1 月1 日
      14時20分許，由癸○○駕駛8C─4819號自用小客車，搭載
      「郭榮和」，在臺南縣仁德鄉○○村○○街與臺86號省道
      交岔路口之橋下，共同竊取丁○○停放於該處之吊車上鋼
      索30公斤，得手後於駕車逃離現場之際，為丁○○發覺後
      報警處理，為警於同日14時45分許，在臺南縣仁德鄉○○
      村○○街旁之產業道路查獲，扣得前述鋼索30公斤（業已
      發還被害人）。
二、案經高雄縣政府警察局湖內分局報告臺灣高雄地方法院檢察
    署檢察官偵查後起訴，及臺南縣警察局歸仁分局、臺南縣警
    察局學甲分局報告臺灣臺南地方法院檢察署檢察官移送併案
    審理，及高雄縣政府警察局湖內分局報告報告臺灣高雄地方
    法院檢察署檢察官移送併案審理。
    理  由
一、本件訊據被告癸○○矢口否認有竊盜犯行，辯稱：「93年11
    月2 日12時30分許，我開車有載庚○○去現場，但是輪胎破
    掉，我在換輪胎，我不知道庚○○在做什麼，警察來的時候
    ，我正在換輪胎，我沒有參與偷竊（93年簡字5745號1 案）
    。我在路邊草叢中撿到，地點靠近該養雞場場約5 百公尺處
    ，那不是我去偷的，剪刀、斜口鉗、電工鉗剪各1 支是我做
    油漆工需要用到的，我放在車上很久了，我的電線是捲式延
    長線，不是電纜線，其實我的機車位置停在離他的養雞場有
    一段距離，根本就不是我偷的。當時我的車上有斜口鉗、沒
    有油壓剪，那些工具是我工作用的。我沒有偷那些鑄鐵，我
    也不知道鑄鐵6 塊從哪裡來，我與庚○○是為何要去找朋友
    剛剛到而已，我也不知道為何被移送，他的豬舍我不知道長
    什麼樣子，我車子停的地方離他的豬舍大約2 公里左右，管
    區警員要抓我們的時候，我說我只是經過這邊，沒有偷東西
    ，但是他不理會我。壬○○與我去到現場時，壬○○說要去
    找「阿育」，我在車上等壬○○，等了很久，等不到人，壬○○不見了，我只好將車子開回來，當時因為風很大，鋁門
    、及鋁門窗被吹下來，我們看到就下車欲去撿起來，但是都
    沒有拿到東西。當時是另外二個人壬○○、及「阿育」要下
    車去撿，後來他們人就不見了。鋼索是放在吊車之外約五十
    公尺處，我以為是沒有人要的，然後我就將鋼索搬起來，我
    將鋼索放在車上，我沒有竊取之犯罪意圖」等語。經查：
（一）犯罪實欄一（一）部分（即臺灣臺南地方法院檢察署94年
      度偵字第2705號併案部分之犯罪事實一部分）：
    1.證人即共犯壬○○於本院審理時具結後證稱：「（檢察官
      問：去年6 月12日上午11點左右、與癸○○、及綽號「阿
      育」男子去台南縣將軍鄉長沙村那邊工寮偷鋁門？）是的
      。（檢察官問：當天是誰提議去偷？）沒有人提議。（檢
      察官問：沒有人提議怎麼知道要去偷？）我們是路過該處
      ，看到才臨時起意去偷。（檢察官問：誰先下去拆鋁門窗
      ？）3 個人一起下去。（檢察官問：用什麼工具拆卸鋁門
      、及鋁門窗？）沒有用任何工具，因為鋁門及鋁門窗本來
      就拆卸下來，放在該處。（檢察官問：當天去的時候，搭
      乘之自小客車是誰駕駛去的？）癸○○。（檢察官問：當
      天去偷鋁門、鋁門窗時，被害人有看到，所以當場被警察
      查獲？）是的」等語（參本院94年6 月27日審判筆錄第3
      至4 頁）。是由證人壬○○之上述證詞，可知被告駕駛上
      述自用小客車，搭載渠及「阿育」，至臺南縣將軍鄉長沙
      村130 之15號之工寮，臨時起意行竊，共同將乙○○之鋁
      門2 扇、鋁窗7 個拆下，欲搬至上述自用小客車上時，為
      警當查獲渠等情。
    2.而證人壬○○之證詞，核與證人即被害人乙○○證稱：「
      （檢察官問：當天經過情形為何？）我的嬸嬸跑去魚塭回
      來，告訴我工寮有人在拆鋁門窗，我過去看，看到總共3
      個人在那邊，其中就是在庭的被告，另外一個人穿紅色衣
      服，被告癸○○就是當場在拆鋁窗，他徒手拆卸，鋁門在
      拆卸時，我沒有看到。我過去看到，我就喊小偷，他們三
      個人就跑了。其中一個穿紅色衣服被我抓到。（檢察官問
      ：當天被告要逃跑時，你有無記下車牌號碼？）是我弟弟
      記下的。（問：是否就是8C─4819號自用小客車？）是的
      」等語（參本院94年6 月27日審判筆錄第7 至8 頁）相符
      ，且與被告癸○○於檢察官偵查時陳稱：「我載壬○○，
      另有1 個我不認識的人，他是壬○○的朋友，他是自己去
      的，我們右述處所，我將車停在路邊，壬○○說工寮內的
      門的鐵的部分可拆下來拿去賣，我和壬○○及綽號「阿育
      」的人將門和窗戶拆下要分解時，被害人就來了說那些東
      西是他的，我聽被害人說要報警，我們就跑了，壬○○跑
      到一半就被抓了，我自己就駕車逃離」等語（參臺灣臺南
      地方法院檢察署93年度偵緝字第1087號卷宗第13至14頁）
      相合。由此可見，被告癸○○上述辯解，實為卸責之詞，
      不足採信。此外，且有贓物認領保管單1 張（參臺南縣警
      察局學甲分局移送卷第10頁）、指認口卡片1 張（參同上
      卷宗第12頁）、現場照片4 張（參同上卷宗第4 張）在卷
      可佐，是被告癸○○、證人壬○○及「阿育」等3 人，於
      上述時間，證人至被害人乙○○前述工寮，竊取上述鋁門
      、鋁窗，正欲搬上前述自用小客車之際，為警當場逮捕證
      人壬○○，被告癸○○及「阿育」則趁隙逃逸，始未得逞
      等事實，應可認定。
    3.至證人乙○○於本院審理時證稱於案發後，被告等人欲駕
      車逃離現場之際，證人乙○○之嬸嬸告以有什麼話好說，
      但被告等人竟倒車撞證人乙○○等人之機車，渠嬸嬸之手
      放在車窗處，被告等人竟將渠嬸嬸之手夾住拖行等情（參
      本院94年6 月27日審判筆錄第7 頁）。是被告果若有證人
      乙○○所證述之前述行為，則涉有準強盜之犯行。但查，
      被告堅詞否認有準強盜之犯行，辯稱當時僅係開車逃跑等
      語，且徵之證人即共犯壬○○於本院審理時，並未證述被
      告於案發後駕車逃離現場時，以車窗夾住證人乙○○嬸嬸
      之手、衝撞證人乙○○等人機車之情形（參本院94年6 月
      27日審判筆錄第3 至4 頁），且本院復查無其他證據足資
      證明被告有準強盜之犯行，是其準強盜之犯行，尚屬不能
      證明，附此敘明。
（二）犯罪實欄一（二）部分（即臺灣臺南地方法院檢察署93年
      度偵字第11662號並案部分犯罪事實）：
    1.證人即被害人丑○○於本院審理時具結後證稱：「（檢察
      官問：93年8 月4 日中午你在你的養雞場有被竊取電纜線
      ？）是的。（檢察官問：當天發現情形如何？）我早上養
      雞場本來有電，下午後來沒有電，我打電話去電力公司問
      ，但是電力公司沒有停電，後來廣嚴寺的人就告訴我有一
      個人年輕人騎乘機車載一捆電纜線要往龍崎方向去，機車
      拋錨，已經有一部紅色之車子來接應他，將電纜線載走，
      然後我打電話給我們派出所管區，管區來後，看到車牌，
      就查詢車牌的車主，因為他們天快亮的時候，要去牽機車
      之時候，被抓到。後來管區查獲他們的時候，將他們的機
      車坐墊掀開，就查獲油壓剪那些東西，被告當場也有承認
      是他竊取，管區也有帶他去找尋其他電纜線出來，被告也
      承認將電纜線剪成一段、一段了。（檢察官問：當天電纜
      線一百米有無還給你？）因為被告已經剪斷了，後來沒有
      拿回來給我。（檢察官問，提示贓物認領單據，後來有無
      領回電纜線？）我只有簽認贓物認領收據，但是因為已經
      被剪成一段一段，我具領之後，就將它丟掉，也無法使用
      了。（檢察官問：抓到癸○○那天，他有承認他剪斷電纜
      線的？）是的」等語（參本院94年6 月27日審判筆錄第5
      至6 頁）。
    2.被告癸○○於警詢中陳稱：「（問：你是於何時何地剪人
      家的電線？）是於93年8 月4 日中午12時許，在龍崎鄉土
      崎村紅水仔廣嚴寺北方300 公尺處一廢棄養雞場旁道路邊
      的電線。（問：你是如何你剪電線的地方？）騎乘我哥哥
      盧世彬所有之輕機車碼VHY ─834 至我剪電線的地方。（
      問：警方在土崎村外考潭發現該輕機車VHY ─834 內有電
      線剪刀、斜口鉗、電工鉗各1 把是否為你所有？該機車為
      何停放該處？）是我所有。因為載電線至該處時機車壞掉
      ，我就將電線丟在路邊，徒步走回家。（問：你共剪多少
      電線？價值多少？）共剪取約100 公尺。價值約3000元（
      問：你所剪的電線目前放置何處？）在龍崎鄉○○○○道
      路邊」等語（參臺南縣警察局歸仁分局移送卷第2 至3 頁
      ）。是由證人丑○○之證詞，及被告癸○○於警詢時之陳
      述，可知被告癸○○於上述時間，騎乘VHY ─834 號機車
      ，攜帶剪刀、斜口鉗、電工鉗各1把，至臺南縣龍崎鄉土崎
      村紅水仔廣嚴寺北方300 公尺處之養雞場，以上述工具，
      竊取丑○○所有放置在該養雞場之電纜線1 捆約100 公尺
      ，價值約3000元，得手後，因該部機車故障而停於臺南縣
      龍崎鄉○○村○○○○○道路，嗣為警循線查獲，扣得前
      述作案月工具等情。雖被告以上述情詞置辯，但衡諸常情
      ，電纜線質地堅韌，非持剪刀、鉗子等工具，無法將之剪
      斷。而被告於警詢時既自承有剪電線等情，證人丑○○復
      證稱該電纜線被剪成一段一段等語，足見被告確有以上述
      工具剪斷電線，而竊取該電線之行為無訛。此外，又有扣
      押書1 份、贓物認領保管單1 張、照片2 張（參警卷第6
      至7、9頁）在卷可佐，其此部分之竊盜犯行應可認定。
（三）犯罪實欄一（三）部分（臺灣高雄地方法院檢察署93年度
      速偵字第2026號竊盜案件，亦即本院93年簡字5745號部分
      ；臺灣高雄地方法院檢察署93年度偵字第22982 號移送併
      案部分）：
    1.證人即查獲本件之員警甲○○於本院審理時具結後證稱：
      「（檢察官問：93年11月2 日中午12點半左右，在田寮鄉
      ○路之工寮，查獲被告與庚○○竊取鐵條是你查獲的？）
      是的。（檢察官問：當天查獲經過？）當天我是12點之巡
      邏勤務，大概是12點多左右接到報案，說有人在案發地點
      附近行跡可疑，我到現場後，發現庚○○正在搬電纜線，
      癸○○站在車子旁邊，我看到車子上面都有鐵條、及電纜
      線。然後我立即呼叫我的同仁子○○支援我，我後來清查
      他的身分，發現癸○○是被通緝中，所以就隨案解送。（
      檢察官問：當時去查緝時，癸○○站在車子旁邊做什麼？
      ）我去的時候，第一眼就看到庚○○搬那些東西要走回去
      車子，我騎乘警車很明顯，癸○○看到我之後，隨即就蹲
      下來。（檢察官問：提示湖內分局警卷查獲照片，這些照
      片是你們在現場拍攝？）是的。（檢察官問：車號就是8
      Ｃ─4819號？）是的。（檢察官問；當時有無請被害人去
      指認這些電纜線、鐵條？原先被害人是放在哪裡？）我們
      有請被害人到場，有一位被害人丙○○到場指認，確實這
      些鐵條、電纜線是放在工寮，工寮距離被告癸○○所在之
      處大約三十公尺」等語（參本院94年6月27日審判筆錄第
      6 至8 頁）、證人即警員子○○於本院審理時具結後證稱
      ：「（檢察官問：93年11月2 日中午在田寮鄉○村路查獲
      被告與庚○○偷竊電纜線是你查獲？）我是後來才去支援
      的，是別人查獲的。檢察官問：當天是誰報案？）是民眾
      報案，沒有留下名字。他說朱代表工寮後面有可疑的人在
      裡面要偷東西，叫我們過去看看。我們就派巡邏去查看。
      （檢察官問：後來？）巡邏人員到達時，巡邏人員告訴我
      說，看到被告庚○○拿電纜線，癸○○蹲在車子旁邊，巡
      邏人員通知派巡邏車及帶相機過去。（檢察官問：過去之
      後看到什麼？）我看到他車上後車廂有電纜線，及地上也
      有二捲電纜線，車上後座有鐵條。（檢察官問：當時被告
      癸○○有無說明那些東西如何而來？）沒有，是當時在場
      一個被害人丙○○之親屬指認電纜線、及鐵條都是他們的
      ，而且原來是在什麼地方，我們有過去拍照。（檢察官問
      ：後來那些電纜線、鐵條有無請被害人來指認？）有的，
      還有製作筆錄。（檢察官問：那些電纜線、鐵條原先放在
      工寮裡面？）是的，被害人是這麼說。（審判長問：當時
      有無看到被告癸○○在補輪胎？）我沒有看到，是我們派
      出所之所長甲○○，是我們的所長先去查獲，他說有看到
      被告他們竊盜。（審判長問：你到現場時，狀況如何？）
      庚○○與癸○○都是在場。我沒有發覺他們在補輪胎」等
      語（參本院94年6 月27日審判筆錄第3 至5 頁）。是由證
      人甲○○、子○○之證詞，可知證人甲○○到達現場時，
      看見證人庚○○拿電纜線，被告癸○○蹲在車子旁邊，在
      該車之後車廂發現電纜線，地上也有二捲電纜線，車上後
      座有鐵條，被害人丙○○有到場指認電纜線、鐵條是被害
      人所有，但未並未發覺被告癸○○有修補輪胎之情事。
    2.證人即共犯庚○○經本院依法傳喚、拘提後仍未到庭作證
      ，是證人庚○○因所在不明而傳喚不到事實應可認定。而
      依據刑事訴訟法第159 條之3 之規定，「被告以外之人於
      審判中有下列情形之一，其於檢察事務官、司法警察官或
      司法警察調查中所為之陳述，經證明具有可信之特別情況
      ，且為證明犯罪事實之存否所必要者，得為證據：一死亡
      者。二身心障礙致記憶喪失或無法陳述者。三滯留國外或
      所在不明而無法傳喚或傳喚不到者。四到庭後無正當理由
      拒絕陳述者。」，準此，本件證人庚○○於司法警察官、
      司法警察調查中所為之陳述，經證明「具有可信之特別情
      況」，「且為證明犯罪事實之存否所必要者」，得為證據
      。而證人於檢察事務官等司法警察官、司法警察中調查時
      所為之陳述，具備前述二要件時，既然得為證據，自無將
      證人於檢察官訊問時，具備上述二要件之陳述，排除為證
      據之理，合先敘明。經查：
      (1)證人庚○○於警詢時陳稱：「（問：你於93年11月2 日
        12時30分許，在高雄縣田寮鄉○○村○○路（南安老段
        702 力號工寮竊取何物？經警當場查獲？）竊取電線與
        鐵條為警當場查獲。（問：你與何人共同行竊？數量多
        少？）我與癸○○共同行竊，共竊取鐵條23支，電纜線
        共3 捲，後車廂1 捲、車頭2 捲。（問：你們用何方式
        竊取、工具竊取？你們如何分工？）我用手行竊的鐵條
        共同行竊放在車內的，電纜線是我自己行竊的。（問：
        你們行竊的動機為何？）我們是要拿去販賣的，得款要
        共同花用」等語（參高雄縣政府警察局湖內分局移送卷
        宗第3至4頁）。
      (2)證人庚○○於檢察官訊問被告癸○○時在場，並於檢察
        官訊問時陳稱：「（問：是否如此？）是」等語（參93
        年度速偵字第2026號卷宗第14頁）。
      (3)是由證人庚○○之前述陳述，可知渠與被告癸○○於93
        年11月2日12時30分許，共同駕車至高雄縣田寮鄉○○
        路安南老段702 地號工寮，竊取電纜線100 公尺、鐵條
        23支，得手後，將前述電纜線、鐵條置於自小客車內等
        情。而證人庚○○係於上述時、地，為警當場查獲，旋
        即於警詢時陳稱上情，復於檢察官偵訊時為相同之陳述
        ，足見渠於警詢時之陳述，具有「可信之特別情況」，
        且為證明犯罪事實之存否所必要者，依據上述之規定，
        本院自得將渠於警詢時之陳述採為證據，附此敘明。
    3.被告癸○○於檢察官偵訊時陳稱：「（問：是否開車載庚○○到工寮竊取電纜線及鐵條？）是，我們開車經過現場
      ，臨時起意就一起偷。（問：有無搬上車？）已經搬上去
      了。（問：是否是二人一起搬？）是」等語（參同上偵卷
      第14頁）。
    4.是衡諸證人子○○、庚○○之前述證詞，參諸被告癸○○
      於偵查時之陳述，可見被告上述辯解，應為臨訟卸責之詞
      ，不足為採。此外，復有，照片4 張、扣押筆錄、扣押物
      品目錄表、贓物具領結書各1 份在卷可佐，是被告癸○○
      確於93年11月2 日12時30分許，由被告癸○○駕駛車牌號
      碼8 C ─4819號自用小客車，搭載證人庚○○，至高雄縣
      田寮鄉○○路安南老段702 地號工寮，共同竊取丙○○所
      有之電纜線100 公尺，及鐵條23支，得手後將前述電纜線
      及鐵條，置於前述自用小客車上，欲離開之際，為民眾報
      警當場查獲等事實，洵堪認定。
    5.證人即被害人己○○之子戊○○於本院審理時具結後證稱
      ：「（檢察官問：93年11月11日上午在高雄縣阿蓮鄉中路
      村豬舍之鑄鐵6 塊被竊取？）是的。（檢察官問；經過情
      形如何？）當天隔壁有人經過，通知我們有人在搬我們的
      鑄鐵，我們趕到現場時，看到癸○○從那邊走出來，要開
      他的白色車子，我們與管區警員一起去，管區警員扣住被
      告，我們一群人進去，他還有一個同夥在旁邊蹲在已經搬
      運出來的鐵塊旁邊，然後我們就將他們二個人直接押去派
      出所。他那個同夥在我們進去時還一直說，他是第一次，
      求我們放他一馬。（檢察官問：當天被告開車去，有無記
      下他的車號？）當時是有記下來，但是經過那麼久，我已
      經忘記了。（檢察官問：是否就是白色之喜美汽車？提示
      警訊筆錄），警訊中你指出是車牌8 Ｃ─4819號？）是的
      。（檢察官問：當時庚○○被查獲時，手上有無戴手套？
      ）有，當時他被查獲時，就一邊脫手套，我們再撿回來。
      （檢察官問：當時癸○○身上有無手套？）有，他褲子都
      是銹鐵，車上也鋪了一層厚紙板，紙板上面也有一些銹蝕
      的鐵鏽，他說他在採中藥才沾到」等語（參本院94年6 月
      27日審判筆錄第9 至11頁）。
    6.是由證人戊○○之前述證詞，可知渠係證稱於93年11月11
      日11時許，在高雄縣阿蓮鄉中路村151 之36號，渠看見被
      告癸○○自該處走出來，正要開上述白色自用小客車，證
      人庚○○蹲在已搬出來之鑄鐵6 塊旁，並正在脫手套，被
      告癸○○身上亦有手套，褲子都是鐵鏽，車上鋪了1 層厚
      紙板亦沾上鐵鏽等情。
    7.證人即共犯庚○○經本院依法傳喚、拘提後仍未到庭作證
      ，而其於司法警察詢問時，具有「可信之特別特別情況」
      ，「且為證明犯罪事實之存否所必要者」，得為證據，已
      如前述。而證人庚○○於警詢時陳稱：渠有在竹圍內，現
      場所遺留之手套1 雙是渠所有，是要採藥用，被告癸○○
      自行開車前往採草藥等語（參高雄縣政府警察局湖內分局
      移送卷第5 至6 頁），是由證人庚○○之前開陳述，衡諸
      證人戊○○之證詞，可知證人庚○○於當日有遺留一雙手
      套在現場之事實，則證人庚○○陳稱渠有一雙手套遺留於
      現場等語，本院自得採為證據。又徵諸警卷所附之照片所
      示（參高雄縣政府警察局湖內分局移送卷第28至31頁），
      被告癸○○上述自用小客車，於案發當日，係停於高雄縣
      阿蓮鄉○路村○路151 之36號旁（參警卷第28頁照片），
      該部車後坐部分業已鋪上後紙板，後紙板上及右後車門內
      側有鐵鏽（參警卷第30頁照片），該處地面上有沾上鐵鏽
      之手套1 雙為警扣案（參警卷第29頁照片、31頁上方照片
      ），而被害人失竊之網狀型鑄鐵佈滿鐵鏽（參警卷第27頁
      上方照片）等情。再觀諸被害人失竊之鑄鐵佈滿鐵鏽，證
      人庚○○所遺留之手套亦充滿鐵鏽，可見證人庚○○曾於
      案發當日雙手戴手套，搬運含有鐵鏽之物品，嗣後脫下丟
      於上址等事實。復徵之證人戊○○證稱證人庚○○蹲於上
      述網狀鑄鐵旁等語，可見證人庚○○甫將該6 塊網狀鑄鐵
      ，自前述工寮搬運至該處竹圍內等事實。繼觀諸警卷之照
      片（第31頁下方）所示，被告癸○○為警查扣之手套1 只
      ，亦沾有鐵鏽，而被害人己○○所有之網狀鑄鐵，體積龐
      大，且現場失竊之鑄鐵有6 塊之多，衡情，實需2 人一起
      搬運，方能自前述工寮將之搬出，又衡酌證人戊○○證稱
      與警員到現場時，發現被告癸○○甫自前述工寮內走出來
      等語，足見被告癸○○、證人庚○○2 人合力將上述鑄鐵
      6 塊搬出，證人庚○○蹲在鑄鐵旁邊等待，被告癸○○欲
      將已於後坐鋪上硬紙板之上述汽車，載運前述竊得之鑄鐵
      6塊離開現場之際，為警查獲，應為本件案發之經過。
（四）犯罪實欄一（四）部分（臺灣臺南地方法院檢察署94年度
      偵字第2705號移送併案犯罪事實欄2部分）：
    1.證人即被害人丁○○於本院審理時具結後證稱：「（檢察
      官問：有無在94年1月1 日下午2 點多左右，在台南縣仁
      德鄉○○街與台86號省道交岔路口發現你的吊車上面之鋼
      索被偷？）是的。（檢察官問：當天發現情形如何？）因
      為從我家可以看到台86號省道那邊，當天我有看到二個人
      在那邊偷東西的樣子，我就騎機車下去查看，被告二個人
      看到我過來，他們就逃跑，因為他們對路不熟，所以往跑
      墳墓方向跑去，鋼索藏在墳墓附近。因為我是在地人，所
      以我就去包抄他們，面對面堵住他們的車子，我看到被告
      二個人，就將他車子鑰匙拔下來，他們叫我將鑰匙還給他
      ，當時因為村莊附近在辦廟會，所以我打110 報案，警察
      5 分鐘就趕到，警察抓到癸○○，另外一個小偷就跑掉了
      。（檢察官問：當天警方查扣鋼索30公斤，你原先放在哪
      裡？）放在吊車上面。（檢察官問：警方去現場時，那些
      鋼索藏在何處？）一部份在被告的車子後車廂，一部份是
      被告拿來給我，叫我不要報警，還有另外一部份是藏在墓
      仔埔附近。（檢察官問：提示當天現場拍攝之照片，當天
      看到被告偷你鋼索，就是放在車號8 Ｃ─4819號自小客車
      上面？）是的」等語（參本院94年6 月27日審判筆錄第5
      至6 頁）。是由證人丁○○之證詞，可知渠係證稱於94年
      1 月1 日下午2 時許，在臺南縣仁德鄉○○村○○街與臺
      86號省道交岔路口之橋下，發覺被告及另1 個人，在證人
      丁○○之吊車上偷鋼索，證人丁○○即上前追緝，因被告
      2 人對附近環境不熟悉，在該處墳墓附近，堵住被告等2
      人及上述自用小客車，被告則為據報到場之警員逮捕，另
      1 人則趁隙逃逸，被告等2 人所偷之鋼索，1 部分藏在墳
      墓地附近，1部分則放在該自用小客車上等情。
    2.被告癸○○於檢察官偵查時陳稱：「（檢察問：再問1 次
      ，是否與郭榮和共同竊取上開鋼索？）是，我與郭榮和共
      同竊取放在上開吊車旁的鋼索。另扣案有些鋼索是在路邊
      撿到的」等語（參前述臺南地方法院檢察署94年度偵字第
      891 號卷宗第6 頁）。是由被告此節陳述，可知其係陳稱
      與「郭榮和」一同竊取上述吊車旁之鋼索等情。
    3.徵諸警卷所附之照片所示（參警卷第25頁下方照片），被
      害人丁○○所失竊之鋼索，尚稱新穎，應係供被害人所有
      之吊車使用無訛。復衡諸其於檢察官偵訊時之陳述，足證
      其與「郭榮和」2 人，共同竊取被害人林德詳所有之鋼索
      無訛，是被告於本院審理時陳稱係於上述吊車旁所撿到等
      語，顯為臨訟卸責之詞，不足為採。此外，復有扣押物品
      目錄表、贓物認領保管單、指認照片各1 張、現場照片10
      張在卷可憑，是其此部分之竊盜犯行，亦堪認定。
二、按刑法第321 條第1 項第3 款所謂之兇器，其種類並無限制
    ，凡客觀上足對人之生命、身體、安全構成威脅，具有危險
    性之兇器均屬之（最高法院79年台上字5253號判例參照）。
    本件扣案之剪刀、斜口鉗、電工鉗剪各1 支，均係金屬製品
    ，被害人丑○○所失竊之電纜線，為被告剪成1 段1 段等情
    ，已如前述，則被告持上述工具將電纜線剪斷，可見上述工
    具，在客觀上均對人之生命、身體、安全足以構成威脅，且
    有危險性，自屬兇器之一種。是核被告癸○○就上述犯罪事
    實一之（一）部分，係犯刑法第321 條第1 項第4 款之結夥
    3 人竊盜未遂罪；犯罪事實一之（二）部分，係犯刑法第32
    1 條第1 項第3 款之攜帶兇器竊盜罪；犯罪事實一之（三）
    、（四）部分，係犯同法第320 條第1 項之普通竊盜罪。又
    被告癸○○、壬○○及真實姓名年籍不詳之成年人「阿育」
    3 人間就犯罪事實一之（一）部分之犯行，被告癸○○、庚○○2 人間就犯罪事實一之（三）部分犯行，被告癸○○、
    真實姓名年籍不詳之成年人「郭榮和」2 人間就犯罪事實一
    之（四）部分犯行，均具有犯意之聯絡及行為分擔，均為共
    同正犯。再被告癸○○之先後多次犯行，雖有既未遂之分「
    除犯罪事實一之（一）部分為未遂外，其餘犯行均為既遂」
    ，復有攜帶兇器竊盜、結夥3 人竊盜及普通竊盜之別，但時
    間緊接，觸犯構成要件相同之罪，顯係基於概括犯意反覆為
    之，為連續犯，應依刑法第56條之規定，論以情節較重之一
    罪，並加重其刑「大法官會議釋字第152 號解釋、最高法院
    67 年6月20日第6 次暨第7 次刑事庭庭推總會議決議（一）
    參照」。另按連續犯之數行為，其處罰條款不同者，應就其
    中一行為所犯之條款予以論科。被告先後所犯竊盜罪，加重
    條款不同時，即應於刑法第321 條第1 項各款規定中擇一情
    節最重者論處（最高法院32年上字第589 號判例、83年度台
    上字第3141號判決、63年11月5 日，63年度第4 次刑庭庭推
    總會議決議參照）。且連續數行為而犯同一性質之罪名，縱
    令涉及數個法條，但其輕罪在法律上既已包含於重罪之內，
    自應就其較重者論為連續犯之罪名（最高法院44年度台上字
    第1178號判決參照），毋庸再論以輕罪之罪名。是被告連續
    犯前揭所示2 次加重竊盜犯行「犯罪事實欄一（二）部分係
    攜帶兇器竊盜既遂、犯罪事實欄一（一）部分係結夥3 竊盜
    未遂罪」、其餘3 次為普通竊盜罪，僅擇其中情節較重、已
    竊得財物之攜帶兇器竊盜罪而論以一罪即可。又上述犯罪事
    實一之（一）、（二）、（三）2.及（四）部分，雖未據檢
    察官提起公訴，然此部分之事實與起訴之犯罪事實既具有連
    續犯之裁判上一罪之關係，且經檢察官移送本院併案審理，
    應為起訴效力所及，本院自應併予審究，附此敘明。又被告
    癸○○於81年間，因違反肅清煙毒條例案件，經臺灣臺南地
    方法院於91年3 月12日，以81年度訴字第366 號判處有期徒
    刑3 年6 月，於81年5 月12日確定，經入監執行後，於83年
    4 月26日縮短刑期假釋出監；其又於84年間，因素清煙毒條
    例案件，經臺灣高等法院臺南分院於84年10月30日，判處有
    期徒刑3 年2 月確定，入監執行，於87年5 月13日縮短刑期
    假釋出監，所餘刑期付保護管束，於89年11月21日保護管束
    期滿視為執行完畢，此有臺灣高等法院被告全國前案紀錄表
    、臺灣高雄地方法院檢察署刑案資料查註紀錄表在卷可稽，
    其於5 年內再犯本件最重本刑為有期徒刑以上之罪，為累犯
    ，應依刑法第47條之規定加重其刑，並與前開加重遞加之。
三、本件被告癸○○犯罪事證既臻明確，原審法院據以論罪科刑
    ，固非無見。惟查，原判決未及就被告癸○○前述移送併案
    之竊盜犯行一併審判，尚有未洽，公訴人提起上訴指摘原判
    決不當，即有理由，自應由本院予以撤銷改判。至被告癸○○以其雖開車載庚○○去現場，但是輪胎破掉，其在換輪胎
    ，不知道庚○○在做什麼等語，否認與庚○○共同竊取被害
    人林冠玲所有之電纜線、鐵條，而本院於審理後，認被告與
    庚○○，確有共同竊取被害人丙○○所有之電纜線、鐵條之
    行為，已如前述，是被告空言否認犯行，顯無理由，應予駁
    回。本院審酌被告癸○○，年輕力壯，竟不思以正當方法獲
    取金錢、財物，為貪圖私利，而竊取他人之財物，缺乏尊重
    他人財產權之觀念，且造成被害人財產上之損失。復徵之其
    前因竊盜案件，經本院以93年度簡字第979 號判處拘役50日
    ，於93年6 月4 日確定，甫於93年11月3 日易科罰金執行完
    畢，此有臺灣高等法院被告全國前案紀錄表、臺灣高雄地方
    法院檢察署刑案資料查註紀錄表在卷可稽，足見其不知警惕
    ，一再挑戰法律，不畏國法嚴峻之心態。又衡酌其於前述明
    確證據下，仍飾詞卸責，否認犯行，遑論向害人道歉，賠償
    被害人之損失，可見其顯無悔意，再斟酌其犯罪之手段、目
    的、方法、造成之損害等一切情狀，量處如主文所示之刑，
    以示懲戒。扣案之之剪刀、斜口鉗、電工鉗剪各1 支，係被
    告癸○○所有，雖其否認供竊盜之用，但本院認該工具應屬
    供竊取被害人丑○○所有電纜線之用，已如前述；而扣案之
    手套3 只（其中1 雙為共犯庚○○所有，其中1 只係被告癸○○所有），分別為被告癸○○、共犯庚○○所有，且供竊
    取被害人己○○所有網狀鑄鐵6 塊之工具，亦如前述，均應
    依刑法第38條第1 項第2 款之規定沒收。
四、末按檢察官聲請以簡易判決處刑之案件，經法院認為有第45
    1 條之1 第4 項但書之情形者，應適用通常訴訟程序審判之
    ，刑事訴訟法第452 條定有明文；且對於簡易判決之上訴，
    準用刑事訴訟法第3 編第1 章及第2 章之規定，管轄第2審
    之地方法院合議庭受理簡易判決上訴案件，審理後認有第
    452 條之情形者，依同法第455 條之1 第3 項準用第369 條
    第2 項之規定意旨，應由該地方法院合議庭撤銷簡易庭之判
    決，逕依通常程序為第1 審判決（最高法院91年度台非字第
    21號、92年度台非字第352 號判決及法院辦理刑事訴訟簡易
    程序案件應行注意事項第14項參照）。本件被告癸○○，除
    聲請簡易判決書所載之犯罪事實外，尚有其他具有連續犯之
    裁判上一罪即併案部分之犯罪事實，本院認不宜量處6 月以
    下之有期徒刑，足認檢察官之聲請簡易判決處刑為不適當，
    而有刑事訴訟法第451 條之1 第4 項但書第2 款之情形，依
    前揭法律規定，應由本院合議庭逕依通常程序審理後，而為
    第一審之判決，檢察官或被告如不服本判決，仍得於法定上
    訴期間內，向管轄之第2 審法院提起上訴，附此敘明。
五、據上論斷，應依刑事訴訟法第455 條之1 第1 項、第3 項、
    第452 條、第369 條第1 項前段、第364 條、第299 條第1
    項前段，刑法第28條、第56條、第321 第1 項第3 款、第47
    條、第38條第1 項第2 款，判決如主文。
本案經檢察官辛○○到庭執行職務。
中　　華　　民　　國　　94　　年　　8 　　月　　22　　日
                  刑事第十庭審判長法  官    張世賢
                                  法  官    王啟明
                                  法  官    呂曾達
以上正本證明與原本無異。
如不服本判決，應於收受送達後10日內向本院提出上訴書狀。
中　　華　　民　　國　　94　　年　　8 　　月　　22　　日
　　　　　　　　　　　　　        書記官    林慧君
附錄所犯法條：
刑法第321條第1項第3款。
犯竊盜罪而有左列情形之一者，處 6 月以上、 5 年以下有期徒
刑：
一  於夜間侵入住宅或有人居住之建築物、船艦或隱匿其內而犯
之者。
二  毀越門扇、牆垣或其他安全設備而犯之者。
三  攜帶兇器而犯之者。
四  結夥三人以上而犯之者。
五  乘火災、水災或其他災害之際而犯之者。
六  在車站或埠頭而犯之者。
前項之未遂犯罰之。
